臺灣臺北地方法院民事判決　九十年度訴字第三三七六號
　　原　　　告　　統振股份有限公司
　　法定代理人　　丙○○
　　訴訟代理人　　甲○○
　　法定代理人　　乙○○
右當事人間請求損害賠償事件，本院判決如左：
    主      文
原告之訴及假執行之聲請均駁回。
訴訟費用由原告負擔。
    事      實
甲、原告方面：
一、聲明：
（一）被告應給付原告新台幣（下同）二百二十六萬五千五百元，及自民國九十年六
      月一日準備書狀繕本送達翌日起至清償日止，按年息百分之五計算之利息。
（二）願供擔保以代釋明，請准宣告假執行。
二、陳述：
（一）原告於八十九年間舉辦「我要GD92」刮刮卡拼圖促銷活動，所需刮刮卡委由被
      告承攬印刷，刮刮卡分成GD92手機左側及右半側圖形二式（下稱左側卡、右側
      卡），消費者分別刮中左、右側卡拼成完整之手機圖形者，即可兌換GD92手機
      一支。為有效控制獎額上限，兩造約定被告只能印製交付一百張右側卡，並經
      被告保證除此一百張外，絕無其餘右側卡外流，而於合作備忘錄第三條約定如
      有違反致使原告損失，被告須負損害賠償責任。詎被告除依約交付原告右側卡
      一百張外，竟造成相當數量被告以美工處理後、於刮刮卡上加註ㄨ標誌、應自
      行銷毀而未銷毀之右側卡（下稱加註ㄨ標誌右側卡）外流，致使消費者持一百
      九十七份以應銷毀之加註ㄨ標誌右側卡所拼圖完成之刮刮卡向原告兌換GD92手
      機，以每支手機購入成本為一萬一千五百元計算，共造成原告二百二十六萬五
      千五百元之損害。為此本於兩造間合作備忘錄第三條之約定，起訴請求被告給
      付二百二十六萬五千五百元，及自九十年六月一日準備書狀繕本送達翌日起至
      清償日止，按年息百分之五計算之利息。
（二）對被告抗辯所為之陳述：
    1.一百九十七張加註ㄨ標誌右側卡確係被告違約外流：
    (1)被告製作刮刮卡係在一大張版面上印製九十張刮刮卡，其中含右側卡一張，左
      側卡八十九張，待印製完成後再予以切割，亦即印製的左、右卡比率是八十九
      比一。被告於印製一百張右側卡後，乃將版面上的右側圖案予以美工處理即加
      註ㄨ標誌，方便印製完成切割後能分辨右側卡並加以銷毀，以控制右側卡不至
      於外流。此也說明為何只有外流之右側卡經加註ㄨ標誌，卻沒有任何左側卡經
      加註ㄨ標誌。被告辯稱於八十九年九月二十七日將加註ㄨ標誌之刮刮卡一萬三
      千七百張交付原告，且該加註ㄨ標誌之刮刮卡包括左、右側圖案等語顯不實在
      。又依非加註ㄨ標誌與加註ㄨ標誌之比率為八十九比一計算，如有一萬三千七
      百張加註ㄨ標誌之刮刮卡，將有一百二十一萬九千三百張未加註ㄨ標誌之刮刮
      卡，此數量較原告原訂貨量三十一萬張多出三倍，被告所辯與事實不符。
    (2)被告於八十九年九月十八日交付原告右側卡一百張，同年九月十九日交付原告
      左側卡三十三萬六千張（較應給付多二萬六千一百張給原告備用），嗣後因該
      促銷活動反映熱烈，經銷商向原告訂貨超出預期，原告乃向被告詢問追加左側
      卡的可能性，被告因左側卡原本即有多印不須增加成本加印，又因原告委託被
      告印刷相關產品金額龐大，表示可免費贈送一萬三千百七百張，並於九月二十
      七日交付原告，故送貨明細單上被告特別加註「多送的」字樣。
    (3)刮刮卡一經印製完成，刮除區上即覆蓋有一層銀色刮膜，以掩蓋圖案內容，除
      印製者於製程中控制外，任何人無法從未刮除之卡片上得知是左側卡或右側卡
      ，因此須由印製者即被告負防止右側卡外流之責。被告身為印刷業者，對此知
      之甚詳，原告為求慎重，除口頭一再提醒被告手機價值高昂不容出錯外，復以
      簽約方式明文規範，被告竟仍疏於注意導致應自行銷毀之加註ㄨ標誌右側卡外
      流，違約事實明確，自應依約負損害賠償責任。
    2.原告從未向被告要求回收任何刮刮卡：
    (1)如1.(2)所述，被告除於八十九年九月十九日多二萬六千一百張外，並於同年九
      月二十七日多送一萬三千七百張，表示免費贈送原告。
    (2)嗣後，原告再次追加一萬張左側卡，因須加印且數量較少，另行約定較高之印
      刷單價，經被告於八十九年十一月九日交付原告簽收並開立發票請款；惟仍不
      敷使用，原告又再追加，被告又表示加印時有多印，可免費贈送，而於同年十
      一月二十一日將二千二百張左側卡交付原告，送貨單上同樣註明「贈送的」字
      樣。
    (3)綜上，原告屢次追加左側卡，而被告於送貨單上註明「多送、贈送」字樣係表
      示不收費，對照八十九年九月十九日、九月二十七日、十一月二十一日三張送
      貨單均有此註明可證。被告於八十九年九月二十七日所交付之一萬三千七百張
      左側卡並於送貨單上註明「多送的」，確實是原告所追加，並非原告為求慎重
      要求統一回收包括左、右卡片。
    (4)依被告法定代理人乙○○具結陳稱之刮刮卡印刷數量，總共應有右側卡四千多
      張，扣除依契約於八十九年九月十八日交付的一百張正常右側卡外，應剩下至
      少三千九百張右側卡；然對同年九月二十七日之交貨卻又稱右側卡僅有三百張
      左右等語。準此，右側卡既多出了至少三千九百張，為何回收時只剩一綑三百
      張？回收率竟不及印製量的一成？故並非被告辯稱之回收。
    (5)再就左側卡數量加以計算，左側卡一大張有八十九模，以印製最低量四千張計
      算，共印製左側卡三十五萬六千張。而被告於八十九年九月十九日交原告三十
      三萬六千張、九月二十七日交一萬三千七百張，合計交貨左側卡三十四萬九千
      七百張，佔左側卡總印製量百分之九十八點二三，此一數據一則符合耗損率之
      常態，二則左側卡總交貨量並未溢出印製量，足以印證八十九年九月二十七日
      所交一萬三千七百張是原告追加之左側圖案。
    (6)依兩造約定右側卡只能有一百張，故原告只須於右側卡交貨時註明是右側卡即
      可，其餘無須註明當然是左側卡。此從被告八十九年九月二十七日、十一月九
      日、十一月二十一日等三次交貨之交貨單上均未註明左、右側，而被告亦承認
      後兩次交貨是左側卡，可以證明左側卡不需註明當然是左側卡。
    3.原告於八十九年十二月十五日前，完全不知有加註ㄨ標誌右側卡存在：
    (1)本件GD92手機刮刮卡促銷活動截止收件日期為八十九年十二月一日，而於同年
      十二月十五日之公開抽獎活動中，公開拆封審核中獎者所寄是否確係左右卡各
      一而拼成完整GD92圖形，而所有以掛號郵件寄達之兌獎信函均於當日（十二月
      十五日）上午在「眾信聯合會計師事務所」盧建邦會計師的見證下拆封審查，
      審核結果發現中獎者遠超過預期，且有一百九十六個信封所寄右側卡與原告設
      計者不同，在原因未明的情況下，先就正常卡與異常卡（即加註ㄨ標誌之卡片
      ）數量統計，並請盧建邦會計師於統計表上簽名見證。
    (2)原告為查明加註ㄨ標誌卡片究係被告所製作抑或不法份子所偽造，乃請被告於
      當日下午前來原告公司說明，經被告證實該加註ㄨ標誌之卡片確係被告所製作
      之不良品，有「GD92刮刮卡爭議問題處理會議記錄」可稽；原告為進一步確認
      加註ㄨ標誌卡片之來源，又於十二月十八日前往被告公司，經被告交付印刷製
      版樣張，原告始知被告係於一大版面上同時印製九十張刮刮卡（左側卡八十九
      張、右側卡一張）後再予以切割，於印製一百大張取得一百張右側圖案後，將
      右側卡版面打上黃色叉叉以便其於切割後能分辨而加以銷毀，但不慎有部分外
      流。
    4.自被告法定代理人乙○○證實加註ㄨ標誌是其「為破壞（右側）版面做的記號
      」，及證人陳國康也證稱要求被告之「印製式樣如板橋地院九十年度訴字第一
      一五八號第十三頁所示（即沒有加註ㄨ標誌之卡片）」等，可知加註ㄨ標誌之
      卡片非原告所委託製作。兩造間約定只能有一百張右側卡，且被告已於八十九
      年九月十八日交付原告。今市面上竟出現加註ㄨ標誌之右側卡，經證明確係被
      告所製作，被告即違反合作備忘錄第二條「限量一百張GD92右側圖型」之約定
      。又刮刮卡不同於一般商品，未刮除前任何人無法得知其內容是左側或右側卡
      ，被告於八十九年九月十九日交貨三十三萬六千張雖註明是左側卡，然是否確
      係左側卡事實上無法驗收，故也不必驗收，此係刮刮卡之特性使然。今被告身
      為加註ㄨ標誌卡片之製作者，依其自承係「為破壞（右側）版面」之用，自應
      對其全數銷燬，其應銷燬而未銷燬，自不因中獎人係從何處取得該刮刮卡而異
      其責任。不論是被告直接外流給消費者，抑或間接外流（即因其疏失將黃色叉
      叉刮刮卡混在數次交貨共計超過三十六萬張的左側圖案中，使中獎人由原告經
      銷商處取得），被告均無法推卸其違約外流之責任。
    5.被告以原告所提經盧建邦會計師見證簽名之「刮中GD92統計表」上記載無疑義
      之刮刮卡僅二十八件，據而推論「原告對外發放八十九年九月十八日之右側卡
      僅有二十八張，顯然原告係自己發放加註ㄨ標誌右側卡，亦屬無理：
    (1)非所有人都熱衷於對獎活動，此從許多人從來不保存統一發票對獎即知。即使
      多數人熱衷於對獎，也不會因此大量購買附對獎券之商品。況且大哥大預付卡
      價格不低，且通常通話量較低者才會使用預付卡，因有對獎活動而大量全面性
      採購並不可能。
    (2)消費者並不知原告係以哪一側圖案控制中獎上限，刮中右側者以為左側才是關
      鍵實屬正常。故實際中獎數量均會遠低於送出刮刮卡數量。
    (3)無人會將中獎與否的刮刮卡在外觀上作區分，如此也失去刮刮卡的原意。被告
      推論原告將一百張正常右側卡只發放二十八張，卻發放加註ㄨ標誌右側卡，衡
      情論理，均無可取。
    6.就證人證詞部分：
    (1)被告法定代理人乙○○「九月二十七日原告林靖寰（筆錄誤載為環）叫我將所
      有剩餘的包括左側、右側卡都交給他」，惟查九月二十七日該張交貨單右方被
      告清楚註記「請轉給陳國康」。若係證人林靖寰提出此要求，實際收貨的又是
      林靖寰本人，被告豈有註明轉交他人之理？故所述與事實不符。
    (2)至陳國康對「九月二十七日是由何人與被告聯絡」證稱「我.... 打電話給趙
      小姐」，與該日交貨單上被告載明「請轉給陳國康」完全相符。足證當日交貨
      確係陳國康代表原告向被告追加之左側卡。
    (3)證人沈翠玲證稱「我.... 負責對外採購的工作」、「交貨的數量以及交貨的
      內容，應該是由陳國康決定的」，按任何組織設職分工理所當然，需求單位與
      廠商聯繫好之後，再送交採購單位進行採購之流程所在多有。系爭九月二十七
      日之交貨既經陳國康與被告聯繫後確定被告將免費贈送，既是免費贈送就不需
      採購，自然不會轉給沈翠玲作後段的列印採購單、聯繫數量、交期等作業。
    (4)陳國康證稱「當天（九月十八日）趙小姐送來的右側卡有超過一百張，我們就
      當面點清楚一百張之後，將多餘的右側卡用剪刀剪掉銷燬」、「我.... 有告
      訴林靖寰我們只能有一百張的右側卡，其餘的要銷燬，所以才有剛剛所說的要
      將超過一百張要銷燬的情況。」陳國康告知林靖寰「我們只能有一百張右側卡
      ，其餘的要銷燬」，是針對九月十八日被告交貨的一百張右側卡而言，林靖寰
      據此將超過一百張之部分當面剪掉銷燬，陳國康當然是於九月十八日前告知林
      靖寰此事，其理至明。
    7.原告確實因被告違約外流加註ㄨ標誌右側卡，受有一百九十七支手機之損害：
    (1)原告請求被告損害賠償之一百九十七支手機，均係消費者持加註ㄨ標誌右側卡
      ，連同左側卡拼成完整GD92圖形前來兌換並經審核無誤者。
    (2)按購買數量愈大愈容易壓低價格，原告為求降低被告損害賠償之金額，將被告
      應賠償之一百九十七支手機，連同原告其他需求，向通信公司一次詢價並購買
      二百二十五支手機，此實係原告防止被告損害擴大的善意舉動。
    (3)原告雖提供只有一百九十六張兌獎信封影本，乃因其中有一信封內裝兩份中獎
      刮刮卡，即第一百三十五張信封之中獎人周國榮，此也是「刮中GD92統計表」
      中陳述抽獎卡有疑義者只有一百九十六件之原因，實際兌換則有一百九十七件
三、證據：提出促銷活動廣告、刮刮卡、合作備忘錄、中獎人名單、估價單、統一發
    票、刮刮卡版面樣張、印製完成之刮刮卡、兌獎刮刮卡及信封、送貨明細單、刮
    中GD92統計表、會議記錄、善後處理會議記錄、離職申請書，另聲請訊問證人蔡
    水隆、葉首貝、陳博光、陳國康、沈翠玲、林靖寰。
乙、被告方面：
一、聲明：駁回原告之訴及其假執行之聲請，如受不利之判決，願供擔保請准免為假
    執行。
二、陳述：
（一）被告並未將原告所指應自行銷毀而未銷毀之手機右側圖形刮刮卡外流：
    1.依兩造間合作備忘錄之約定，被告原應交付刮刮卡三十一萬張，其中含右側卡
      一百張。嗣於八十九年九月十八日，被告即將右側卡一百張交與原告，由林靖
      寰簽收；另於同月十九日，被告為提供最佳服務，避免因計算錯誤或原告遺失
      、毀損部分刮刮卡，故將預留左側卡之備份二萬六千一百張，及依約應交付之
      三十萬九千九百張（被告九十年八月二十一日答辯狀誤載為三十萬九千張），
      合計共三十三萬六千張之左側卡，一併交付與原告，亦經林振寰簽收。惟於八
      十九年九月下旬，原告為求慎重，特別要求被告於製作過程中，所有加註ㄨ標
      誌之剩餘刮刮卡，無論左、右側圖案，均統一交付予原告，故被告於八十九年
      九月二十七日將製作過程中所有剩餘之刮刮卡（不分左、右側圖形）計一萬三
      千七百張均交付予原告，並由林靖寰簽收。是被告並未將應銷毀之加註ㄨ標誌
      右側卡外流，實係原告疏於注意，將八十九年九月二十七日統一收回之剩餘刮
      刮卡對外發放，因此被告並無原告所指違反合作備忘錄第二條之情事。
    2.一百九十六張之加註ㄨ標誌右側卡雖為被告所製作，但被告印製刮刮卡時因版
      面所需，不可能只印製一百張右側卡，此為印刷業所必然。惟被告既將剩餘之
      右側卡均加註ㄨ標誌，而原告復將此批卡片回收，則原告將加註ㄨ標誌右側卡
      交予經銷商、再由經銷商賣予消費者，即非合作備忘錄第二點所稱「其他外流
      情事」。原告未能證明加註ㄨ標誌右側卡係被告所外流、復未能證明被告有將
      加註ㄨ標誌右側卡混充左側卡送出之情形，其請求自屬無據。
（二）又依前述被告送貨過程可知，被告於交付一百張右側卡、三十三萬六千張左側
      卡後，契約義務原本已經結束，惟嗣經原告要求回收，故被告於交付並非合約
      範圍之一萬三千七百張不分左、右側之卡片時，載明「多送的」，且未載明「
      左側」、「右側」字樣。此相較於先前送貨單均載有「左側」、「右側」字樣
      ，可證被告係將製程中所剩餘之左、右側卡均交付原告，而無任何保留。更有
      甚者，原告嗣於八十九年十一月九日向被告再次下單印製左側卡一萬張，即開
      有統一發票，而前述八十九年九月二十七日所交付之一萬三千七百張之數目遠
      逾於一萬張，為何原告並未開立統一發票？足見該一萬三千七百張均為原告所
      回收，而非如原告所主張係其請求被告追加之部分。
（三）前述八十九年九月二十七日原告回收之卡片，係由林靖寰向被告法定代理人乙
      ○○聯絡，亦由乙○○將回收之刮刮卡交由林靖寰簽收。迄於八十九年十二月
      十五日原告突然通知被告開會，被告員工趙念微前往參加，惟因前述之乙○○
      及林靖寰均未與會，故當時被告僅能確認加註ㄨ標誌右側卡確為被告所製作；
      嗣經查明詳情，被告即告知原告前述回收之經過，並告知原告加註ㄨ標誌右側
      卡應自原告公司外流、而非自被告公司外流。詎原告不甘損失，仍片面向被告
      請求損害賠償，林靖寰更因此遭原告公司解僱。
（四）另由乙○○之證詞可知，原告於回收剩餘刮刮卡時，乙○○即向林靖寰告知右
      側卡是有加註ㄨ標誌的，且獨立捆成一捆。而陳國康、沈翠玲均為原告公司員
      工，證詞又有所矛盾，不能輕信。
（五）又證人陳國康既證稱：「有告訴林靖寰我們只能有一百張右側卡，其餘的要銷
      毀。」，足證林靖寰確於八十九年九月二十七日曾向被告要求回收剩餘之右側
      卡，以利其銷毀。且證人陳國康復證稱：「我們公司收到卡之後只有就一百張
      的右側卡一張張的點，其他的左側卡就只有點數量。」，林靖寰於收貨時既然
      有清點總數量，而一百九十六張之加註ㄨ標誌右側卡又非少數，怎可能不發現
      ？是以，被告並無將加註ㄨ標誌右側卡混充於左側卡之情形。
（六）原告實際上並未發放一百九十七支手機，未受有損害：
    1.原告係向通訊公司購買手機二百二十五支，故通信公司對之報價，此與原告所
      主張之一百九十七支手機之數量不符，因此彼此間是否有因果關係，仍有疑問
      。
    2.又據被告了解，原告自始至終僅發放出二十八支手機，並非一百九十七支；且
      依原告兌獎辦法，中獎人須於八十九年十二月一日前郵寄至汐止市○○街，並
      須經原告審核無誤後始可兌換，故消費者有無前來兌換、是否經審核通過，亦
      均屬未定。況依原告所提供之「刮中GD92統計表」所示，無疑義之刮刮卡僅二
      十八張，顯然原告對外僅發放二十八張八十九年九月十八日被告所交付之右側
      卡，並將加註ㄨ標誌之右側卡自行發放，否則斷無原告發出一百張無問題之右
      側卡後，僅有二十八人請求兌獎之情形發生。
    3.另依據原告所提出之中獎者名單及自提之兌獎信函影本，僅一百九十六人中獎
      ，此扣除原依合約之一百位中獎者，亦僅九十六份有所爭議，原告請求合計一
      百九十七支手機之損害，並無理由。
三、證據：提出合作備忘錄、送貨明細單、估價單。
    理      由
一、原告起訴主張：其於八十九年間舉辦「我要GD92」刮刮卡拼圖促銷活動，所需刮
    刮卡委由被告承攬印刷，刮刮卡分成GD92手機左側及右半側圖形二式之左側卡、
    右側卡，消費者分別刮中左、右側卡拼成完整之手機圖形者，即可兌換GD92手機
    一支。而為有效控制獎額上限，兩造約定被告只能印製交付一百張右側卡，並約
    定除此一百張外，絕無其餘右側卡外流，如有違反致使原告損失，被告須負損害
    賠償責任。詎被告除依約交付原告右側卡一百張外，竟造成相當數量之加註ㄨ標
    誌右側卡外流，致使消費者持一百九十七份加註ㄨ標誌右側卡向原告兌換GD92手
    機，以每支手機購入成本為一萬一千五百元計算，共造成原告二百二十六萬五千
    五百元之損害。為此本於兩造間合作備忘錄第三條之約定，請求被告給付如聲明
    第一項所示，並加計法定遲延利息等語。
二、被告則以：系爭加註ㄨ標誌之剩餘刮刮卡，無論左、右側片，均係被告基於原告
    之要求，而於八十九年九月二十七日統一交付予原告以供原告銷毀，並由林靖寰
    簽收，是被告並無將原告所指應自行銷毀而未銷毀之右側卡外流之情形；又被告
    既將剩餘之右側卡均加註ㄨ標誌，而原告復將此批卡片回收，則原告將加註ㄨ標
    誌右側卡交予經銷商、再由經銷商賣予消費者，即非合作備忘錄第二點所稱「其
    他外流情事」，且原告復未能證明被告有將加註ㄨ標誌右側卡混充左側卡送出之
    情形，其請求自屬無據；另原告實際上並未發放一百九十七支手機，故未受有其
    所主張之損害等語置辯。
三、原告主張其於八十九年間舉辦「我要GD92」刮刮卡拼圖促銷活動，由被告承攬印
    刷載有手機圖形之左側卡、右側卡，且約定右側卡限於一百張，如有其餘右側卡
    外流之情形，被告須負擔損害賠償責任；及嗣於八十九年十二月十五日開獎時，
    消費者除提出正常之右側卡向原告請求兌獎外，另亦有消費者提出加註ㄨ標誌之
    右側卡請求兌獎之事實，業據其提出合作備忘錄、加註ㄨ標誌之右側卡、促銷活
    動廣告、中獎名冊、掛號信信封、送貨明細單、統一發票、刮中GD92統計表、會
    議記錄等為證，並為被告所不爭執，堪信為真實。
四、原告另主張消費者所提出兌獎之加註ㄨ標誌右側卡共有一百九十七張乙節，雖為
    被告所否認，並辯稱僅有一百九十六件消費者回函等語。然查，依原告所提出卷
    附之消費者回函所示，其中訴外人周國榮係於一信件中附上二張加註ㄨ標誌右側
    卡，故雖僅有一百九十六件回函，但卻有總計一百九十七張加註ㄨ標誌右側卡，
    故原告主張系爭加註ㄨ標誌右側卡共有一百九十七張之事實，堪以認定。
五、本件原告所請求者，既為前述一百九十七張加註ㄨ標誌右側卡所造成之損害，則
    首應審酌者，即為該等加註ㄨ標誌右側卡之來源為何？又如何為消費者所取得？
    現分述如下：
（一）原告主張系爭一百九十七張加註ㄨ標誌右側卡，係因被告製作刮刮卡時，先在
      一大張版面上印製九十張刮刮卡，其中含右側卡一張，左側卡八十九張，待印
      製完成後再予以切割，而被告於印製一百張右側卡後，乃將版面上的右側圖案
      予以美工處理即加註ㄨ標誌，方便印製完成切割後能分辨右側卡並加以銷毀，
      以控制右側卡不至於外流之事實，業據其提出刮刮卡版面樣張為證，並核與被
      告法定代理人乙○○於本院九十年十一月八日言詞辯論期日時所稱：「（原告
      訴訟代理人問：為何會有黃色叉叉卡？）這是因為要破壞版面做的記號，整個
      模就不能再用了。」等語相符；另被告辯稱該加註ㄨ標誌右側卡均為原告交付
      與經銷商，再由經銷商交付與消費者之事實，亦為原告所不爭執，是均堪認為
      真實。
（二）次查，被告辯稱其分別於八十九年九月十八日，九月十九日、九月二十七日交
      付刮刮卡一百張、三十三萬六千張、一萬三千七百張與原告（下稱第一批、第
      二批、第三批刮刮卡），且分別在送貨單上註記「右邊」、「左邊」、及未加
      註記之事實，業據其提出送貨明細單以佐，並為原告所不爭執。原告雖主張系
      爭加註ㄨ標誌右側卡亦有可能混雜於上揭三批刮刮卡之間等語；然據證人陳國
      康即原告公司企劃課課長證稱：「：：：八十九年九月十八日交付卡時，是我
      本人在現場，另外還有趙小姐，還有林靖寰在場，當場有一張一張算，九月十
      九日交卡時，我沒有在場：：：我們公司收到卡後，就只有一百張的右側卡一
      張張的點，其他左側卡就只有點總數量：：：」等語（詳見本院九十年十一月
      八日言詞辯論筆錄），可知至少於逐張清點之第一批一百張刮刮卡中，並無加
      註ㄨ標誌右側卡之存在，否則以該ㄨ標誌至為明顯之情形下，原告應可輕易發
      覺。準此，該批加註ㄨ標誌右側卡既為被告所製作，又嗣為原告所發放，且非
      屬第一批一百張刮刮卡之內，則該批加註ㄨ標誌右側卡應混雜於第二、三批刮
      刮卡中之事實，即可認定。
（三）至就加註ㄨ標誌右側卡係混雜於第二批或第三批刮刮卡乙節，被告雖以第二批
      刮刮卡之送貨單上有「左邊」之註記，及證人乙○○於本院九十年十一月八日
      言詞辯論期日時之證詞：「我在九月十九日交付的刮刮卡，只有左側卡，沒有
      右側卡，右側卡是在九月二十七日給的：：：」等語為依據，抗辯加註ㄨ標誌
      右側卡應係混雜於第三批刮刮卡中等語。然查，證人即原告公司之員工陳國康
      、沈翠玲、林靖寰於本院九十年十一月八日、九十年十二月三十一日言詞辯論
      期日之證詞中，均分別證稱原告並未清點被告所給付之第二批、第三批刮刮卡
      ，是第二批刮刮卡送貨單上「左邊」之字樣，至多僅為被告單方所為之註記，
      尚無從用以證明被告並未將加註ㄨ標誌右側卡混雜於第二批刮刮卡之中；而乙
      ○○為被告公司之法定代理人，其所為之陳述難免偏頗。況依前述刮刮卡製作
      流程觀之，以左側卡、右側卡比例為八十九比一，及被告至少製作總數為三十
      四萬九千八百張（100+336000+13700 =349800）之刮刮卡計算，被告所製作出
      來之右側卡應至少約有三千八百八十六張，此扣除前一百張正常右側卡，其他
      剩餘之三千七百八十六張應均為加註ㄨ標誌右側卡，然被告法定代理人乙○○
      卻稱第三批刮刮卡係剩餘卡之回收，其中加註ㄨ標誌右側卡為三百張（本院九
      十年十一月八日言詞辯論筆錄參照）等語，數量上卻僅為前述應剩餘之三千餘
      張加註ㄨ標誌右側卡之十分之一，顯有矛盾，此益證被告法定代理人乙○○之
      陳述內容無從輕信。綜前，被告並無法證明加註ㄨ標誌右側卡係混雜於第三批
      刮刮卡之中，而前述原告公司之員工陳國康、沈翠玲、林靖寰復證稱原告並未
      清點被告所給付之第二批、第三批刮刮卡，則加註ㄨ標誌右側卡究竟係混雜於
      第二批、第三批刮刮卡中，本院認尚無從認定。
六、另查，就被告於八十九年九月二十七日所交付之第三批一萬三千七百張刮刮卡部
    分，原告主張此乃因其原欲向被告再行採購左側卡，惟因被告表示尚有剩餘之左
    側卡，故被告乃「免費贈送」前述之一萬三千七百張刮刮卡與原告（詳原告準備
    書(四)狀第四頁）等語；而被告則辯稱此第三批刮刮卡係基於原告回收之要求，故
    將剩餘之刮刮卡不分左、右側卡，均交付與原告等語。經查，依被告所提出之卷
    附第三批刮刮卡送貨明細單所載，其上已註明為「多送的」字樣，核與原告所述
    此批刮刮卡係因被告先前之印刷有剩餘，是由被告「免費贈送」之情節相符；而
    被告辯稱交付此批刮刮卡係基於原告回收之要求乙節，除無證據可資佐證外，其
    中有關剩餘加註ㄨ標誌右側卡之數量，亦與以製作過程所推算出來之剩餘數量間
    有重大差距，業如前述，則被告此部分之辯詞應無足採，原告主張第三批刮刮卡
    係被告贈與之事實，堪可認定。
七、按「當事人主張有利於己之事實者，就其事實有舉證之責任。」，民事訴訟法第
    二百七十七條前段定有明文，是原告以兩造間之合作備忘錄第三條為請求權基礎
    請求被告損害陪償，即應就損害原因係存在於被告履行契約之範圍內、損害之存
    在、及其間之因果關係負舉證之責。經查，造成原告損害之加註ㄨ標誌右側卡係
    被告所製作，而由原告交付與經銷商，再由經銷商交付與持之兌獎之消費者，且
    該批加註ㄨ標誌右側卡究竟係混雜於被告所交付之第二批或第三批刮刮卡，尚無
    從判斷之事實，均已認定如前述，則原告所受之損害，究係源於被告基於履行兩
    造間合作備忘錄契約所為之第二批給付，或源於被告基於贈與關係所為之第三批
    給付，即難以認定。原告既未能證明其所受之損害是否源於被告基於兩造間合作
    備忘錄契約所為之給付，更未能證明此與其所受損害間之因果關係，則揆諸前揭
    法條、說明，本院尚難為有利於原告之認定。是以，原告主張被告違反兩造間合
    作備忘錄契約所訂之義務，而請求被告依合作備忘錄第三條約定：「如乙方（即
    被告）有違反合約內容造成甲方（即原告）之損失，乙方願負擔所有賠償責任」
    負損害賠償責任，因原告未能證明被告在履行合作備忘錄契約過程中有違反契約
    所訂義務等情，故其請求即屬無據。
八、從而，原告本於兩造間合作備忘錄契約第三條約定之法律關係，請求被告給付二
    百二十六萬五千五百元，及自九十年六月一日準備書狀繕本送達翌日即九十年六
    月五日起至清償日止，按年息百分之五計算之法定遲延利息，即無理由，應予駁
    回。原告之訴既經駁回，其假執行之聲請即失所依據，應併予駁回。
九、本件事證已臻明確，兩造其餘攻擊防禦方法及所提之證據，核與判決結果無影響
    ，毋庸一一論述，附此敘明。
十、結論：
    本件原告之訴為無理由，依民事訴訟法第七十八條，判決如主文。
中　　　華　　　民　　　國　　九十一　　年　　　一　　　月　　 十七　　 日
　　　　　　　　　　　　　　　民事第三庭法　　　官　賴錦華
右為正本係照原本作成
如對本判決上訴，須於判決送達後廿日內向本院提出上訴狀
中　　　華　　　民　　　國　　九十一　　年　　　一　　　月　　 十八　　 日
　　　　　　　　　　　　　　　　　　　　法院書記官　葛映嵐
